---
title: 'Prepare Data'
author: 
output: 
  github_document:
    toc: yes
always_allow_html: true
editor_options: 
  
  chunk_output_type: console
---

```{r "setup", include=FALSE}
knitr::opts_chunk$set(echo = TRUE, warning = FALSE, message = FALSE,
                      fig.align = "center",
                      fig.path=('../../report/figures/'))
library(printr)
options(digits = 2)
library(rmarkdown)
```

## Required Packages &amp; Reproducibility
```{r "env", message=FALSE, warning=F}
rm(list=ls())
source(here::here("src/lib/functions.R"))
#renv::snapshot()
```

## Tidy Data

```{r "get & clean data", results="hide"}
source(here("src/data-processing/get_data.R"))
```


# Constructie van variabelen
## Data
Filter data op mensen die 3 of meer keer hebben meegedaan
```{r "filter"}
n <- d %>% 
  group_by(id) %>% 
  count() %>% 
  filter(n>=3 & n<6) %>% 
  ungroup() 

d <- left_join(n, d, by = "id") %>% 
  select(-n)
```

## Sociale Media gebruik (I1_5) 
categorien maken:

1. social media hoger dan gemiddeld & andere media hoger dan gemiddeld, (news junkies)
2. social media hoger dan gemiddeld & andere lager dan gemiddeld, (categorie waar we geintereerd in zijn)
3. social media lager dan gemiddeld (mediaan) & andere media hoger dan gemiddeld
4. social media lager dan gemiddeld (mediaan) & andere lager dan gemiddeld (news avoiders)

## Emoties

1. Angst (0/1)
2. Woede = of Afschuw of Wantrouwen (0/1)


## Volatileit
Typen:

1. Conversie-inter: verandering van stemintentie in w1-w4 (veranderen gedurende campage) tussen de "blokken" 
2. Conversie-intra: verandering van stemintentie in w1-w4 (veranderen gedurende campage) binnen het "blok"
3. Conversie-choiceset: verandering van stemintentie in w1-w4 (veranderen gedurende campage) binnen de choice set obv PTV
4. Kristalisatie-inter: veranderen van laatste stemintentie tov stemkeuze (w5) tussen de "blokken"
5. Kristalisatie-intra: veranderen van laatste stemintentie tov stemkeuze (w5)  binnen het "blok"
6. Kristalisatie-choiceset: veranderen van laatste stemintentie tov stemkeuze (w5) binnen de choice set obv PTV
7. Versteviging-inter: verandering stemkeuze TK21 naar stemkeuze w5 tussen de "blokken" 
8. Versteviging-intra: verandering stemkeuze TK21 naar stemkeuze w5 binnen het "blok" 
9. Versteviging-choiceset: verandering stemkeuze TK21 naar stemkeuze w5 binnen de choice set obv PTV


```{r "operationalization"}
source(here("src/data-processing/operationalization.R"))
save(df, file = here("data/intermediate/cleaned_data_allwaves.RData"))
```

# Data Beschrijving

## Sociale Media gebruik
welke mensen zitten in categorie?

```{r "descr-sm", fig.width=10, fig.height=15}
source(here("src/data-processing/descr_sm.R"))
p1 #demografisch profiel obv SM consumptie
p2 #profiel poltieke achtergrond
rm(tmp)
```

## Emoties
welke mensen ervaren welk politiek sentiment?

```{r "descr-emoties", fig.width=10, fig.height=15}
source(here("src/data-processing/descr_emotion.R"))
p1 #demografisch profiel obv angst 
p2 #profiel poltieke achtergrond obv angst

p3 #demografisch profiel obv woede 
p4 #profiel poltieke achtergrond obv woede


p1b #demografisch profiel obv angst (relatief)
p2b #profiel poltieke achtergrond obv angst (relatief)

p3b #demografisch profiel obv woede (relatief)
p4b #profiel poltieke achtergrond obv woede (relatief)
rm(tmp)
```

## Volatiliteit
welke mensen zitten in categorie?

- voor alle type volatiliteit geldt dat binnen choice-set overlapt met of intra-blok of inter-blok

```{r "descr-vol", fig.width=10, fig.height=15}
source(here("src/data-processing/descr_vol.R"))
p1 #demografisch profiel obv conversie 
p2 #profiel poltieke achtergrond obv conversie

p3 #profiel poltieke achtergrond obv kristalisatie
p4 #profiel poltieke achtergrond obv kristalisatie

p5 #profiel poltieke achtergrond obv versteviging
p6 #profiel poltieke achtergrond obv versteviging


p1b #demografisch profiel obv conversie (choice set)
p2b #profiel poltieke achtergrond obv conversie (choice set)

p3b #profiel poltieke achtergrond obv kristalisatie (choice set)
p4b #profiel poltieke achtergrond obv kristalisatie (choice set)

p5b #profiel poltieke achtergrond obv versteviging (choice set)
p6b #profiel poltieke achtergrond obv versteviging (choice set)
rm(tmp)
```

# Testen Hypothesen

## regressies
H1: Y = woede/angst, X = sm gebruik

- Sociale media gebruik is gemeten door te kijken hoe vaak de respondent in het aantal waves dat zij meedoet in de categorie social media hoger dan gemiddeld & andere media lager dan gemiddeld valt. `0` betekent dat de respondent daar nooit invalt, `1` betekent dat de respondent daar iedere keer dat zij meedoet invalt, `0.25` betekent dat ze daar een van de vier kere in die categorie valt.
- Angst en woede zijn op een zelfde manier gemeten
- Model: OLS regressie -> geen sterke causale test!
- De regressieanalyse laat zien hoe meer sociale media mensen gbruken voor politiek nieuws, hoe kleiner de kans is dat ze woede/angst rapporteren. Beide effecten zijn statistisch significant.
- exploratieve moderaties met mediageletterdheid en aantal uur actief op SM laten zien dat deze variabelen de richting van het effect niet veranderen.

```{r "h1", fig.width=8, fig.height=6}
source(here("src/analysis/h1.R"))
h1 #effect van social media use op angst/woede
h1a_e #effect van social media use op angst gemodereerd door mediageletterdheid
h1b_e #effect van social media use op woede gemodereerd door mediageletterdheid
h1c_e #effect van social media use op angst gemodereerd door uur op social media
h1d_e #effect van social media use op woede gemodereerd door uur op social media

rm(dm, h1, h1a, h1b, h1c, h1d, h1a_e, h1b_e, h1c_e, h1d_e, tmp)
```

H2: Y = volatiliteit, x = woede/angst

- metingen volatileit zie bovenstaande
- zoals in h1 (maar w1-w4 voor conversie)
- geen significante effecten van emotie op volatileit, behalve voor angst op versteviging: positief en significant effect
- model: linear probability model (ols regressie met waardes `0` en `1` van de onafhankelijke variabelen)
- geen sterke causale toets
- interpretatie voorbeeld: als je angst rapporteert gaat de kans dat je versteviging-volatiel bent binnen je choice-set met `2.5` procent punt omhoog.
- voor conversie: woede insignificant maar negatief effect, angst insignificant maar positief effect, behalve bij inter-blok
- voor kristalisatie: alle coefficienten gaan de verwachtte richting uit (positief, maar niet significant)
- voor verstevigging: alle coefficienten gaan de verwachtte richting uit, maar geen significante resultaten voor woede

```{r "h2", fig.width=10, fig.height=6}
source(here("src/analysis/h2.R"))
h2 #effect van angst/woede op volatiliteit
```
 
H3: moderatie: sociale media * emotie op volatiliteit

- geen significant effect van moderatie angst*smc op conversie choice-set
- geen significant effect van moderatie angst*smc op conversie intra-blok
- geen significant effect van moderatie angst*smc op conversie inter-blok
- geen significant effect van moderatie angst*smc op kristalisatie choice-set
- geen significant effect van moderatie angst*smc op kristalisatie intra-blok
- geen significant effect van moderatie angst*smc op kristalisatie inter-blok
- geen significant effect van moderatie angst*smc op versteviging choice-set
- geen significant effect van moderatie angst*smc op versteviging intra-blok
- geen significant effect van moderatie angst*smc op versteviging inter-blok

- geen significant effect van moderatie woede*smc op conversie choice-set
- geen significant effect van moderatie woede*smc op conversie intra-blok
- geen significant effect van moderatie woede*smc op conversie inter-blok
- geen significant effect van moderatie woede*smc op kristalisatie choice-set
- geen significant effect van moderatie woede*smc op kristalisatie intra-blok
- geen significant effect van moderatie woede*smc op kristalisatie inter-blok
- geen significant effect van moderatie woede*smc op versteviging choice-set
- geen significant effect van moderatie woede*smc op versteviging intra-blok
- geen significant effect van moderatie woede*smc op versteviging inter-bloks

```{r "h3", fig.width=10, fig.height=6}
source(here("src/analysis/h3.R")) #2 voorbeeld visualisaties, aangezien niets significant is
#effecten van angst/woede*smc op volatiliteit
h3a_1 #de voorspelde waarschijnlijkheid op volatilieit gaat omhoog naar mate men meer angst rapporteert voor de groep bovenmatige sociale media nieuwsgebruikers, voor de andere groupen gaat de voorspelde waarschijnlijkheid op volatilieit omlaag naar mate men meer angst rapporteert 
h3b_1 #de voorspelde waarschijnlijkheid op volatilieit blijft min of meer gelijk naar mate men meer angst rapporteert voor de groep bovenmatige sociale media nieuwsgebruikers, voor de andere groupen gaat de voorspelde waarschijnlijkheid op volatilieit omlaag naar mate men meer angst rapporteert 
```


Discuss Mediation 

- use SEM (lavaan) or multilevel frameworks (lme4). You can set up the different paths just as you would normally, but account for stability in within-person variance
- Use random-effect within-between model
