---
title: 'Prepare Data'
author: 
output: 
  github_document:
    toc: yes
always_allow_html: true
editor_options: 
  
  chunk_output_type: console
---

```{r "setup", include=FALSE}
knitr::opts_chunk$set(echo = TRUE, warning = FALSE, message = FALSE,
                      fig.align = "center",
                      fig.path=('../../report/figures/'))
library(printr)
options(digits = 2)
library(rmarkdown)
```

## Required Packages &amp; Reproducibility
```{r "env", message=FALSE, warning=F}
rm(list=ls())
source(here::here("src/lib/functions.R"))
#renv::snapshot()
```

## Tidy Data

```{r "get & clean data", results="hide"}
source(here("src/data-processing/get_data.R"))
```


# Constructie van variabelen
## Data
Filter data op mensen die 3 of meer keer hebben meegedaan
```{r "filter"}
n <- d %>% 
  group_by(id) %>% 
  count() %>% 
  filter(n>=3 & n<6) %>% 
  ungroup() 

d <- left_join(n, d, by = "id") %>% 
  select(-n)
```

## Sociale Media gebruik (I1_5) 
categorien maken:

1. social media hoger dan gemiddeld & andere media hoger dan gemiddeld, (news junkies)
2. social media hoger dan gemiddeld & andere lager dan gemiddeld, (categorie waar we geintereerd in zijn)
3. social media lager dan gemiddeld (mediaan) & andere media hoger dan gemiddeld
4. social media lager dan gemiddeld (mediaan) & andere lager dan gemiddeld (news avoiders)

## Emoties

1. Angst (0/1)
2. Woede = of Afschuw of Wantrouwen (0/1)


## Volatileit
Typen:

1. Conversie-inter: verandering van stemintentie in w1-w4 (veranderen gedurende campage) tussen de "blokken" 
2. Conversie-intra: verandering van stemintentie in w1-w4 (veranderen gedurende campage) binnen het "blok"
3. Conversie-choiceset: verandering van stemintentie in w1-w4 (veranderen gedurende campage) binnen de choice set obv PTV
4. Kristalisatie-inter: veranderen van laatste stemintentie tov stemkeuze (w5) tussen de "blokken"
5. Kristalisatie-intra: veranderen van laatste stemintentie tov stemkeuze (w5)  binnen het "blok"
6. Kristalisatie-choiceset: veranderen van laatste stemintentie tov stemkeuze (w5) binnen de choice set obv PTV
7. Versteviging-inter: verandering stemkeuze TK21 naar stemkeuze w5 tussen de "blokken" 
8. Versteviging-intra: verandering stemkeuze TK21 naar stemkeuze w5 binnen het "blok" 
9. Versteviging-choiceset: verandering stemkeuze TK21 naar stemkeuze w5 binnen de choice set obv PTV


```{r "operationalization"}
source(here("src/data-processing/operationalization.R"))
save(df, file = here("data/intermediate/cleaned_data_allwaves.RData"))
```

# Data Beschrijving

## Sociale Media gebruik
welke mensen zitten in categorie?

```{r "descr-sm", fig.width=10, fig.height=15}
source(here("src/data-processing/descr_sm.R"))
p1 #demografisch profiel obv SM consumptie
p2 #profiel poltieke achtergrond
rm(tmp)
```

## Emoties
welke mensen ervaren welk politiek sentiment?

```{r "descr-emoties", fig.width=10, fig.height=15}
source(here("src/data-processing/descr_emotion.R"))
p1 #demografisch profiel obv angst 
p2 #profiel poltieke achtergrond obv angst

p3 #demografisch profiel obv woede 
p4 #profiel poltieke achtergrond obv woede
rm(tmp)
```

## Volatiliteit
welke mensen zitten in categorie?

- voor alle type volatiliteit geldt dat binnen choice-set overlapt met of intra-blok of inter-blok

```{r "descr-vol", fig.width=10, fig.height=15}
source(here("src/data-processing/descr_vol.R"))
p1 #demografisch profiel obv conversie 
p2 #profiel poltieke achtergrond obv conversie

p3 #profiel poltieke achtergrond obv kristalisatie
p4 #profiel poltieke achtergrond obv kristalisatie

p5 #profiel poltieke achtergrond obv versteviging
p6 #profiel poltieke achtergrond obv versteviging
rm(tmp)
```

# Testen Hypothesen

## regressies
H1: Y = woede/angst, X = sm gebruik

- dynamisch: als je meer sociale media gaat gebruiken, heb je dan een hogere kans om angst te raporteren
- statisch: voor iedere wave regressie sm gebruik op woede/angst

H2: Y = volatiliteit, x = woede/angst

- nadenken over hoe we dit precies testen (Mariken): gaat het om % woede/angst te noemen in W_n of om totaal gerapporteerde woede in w5?
 
H3: mediatie: sociale media op emotie op volatiliteit

- use SEM (lavaan) or multilevel frameworks (lme4). You can set up the different paths just as you would normally, but account for stability in within-person variance
- Use random-effect within-between model
